【裁判字號】    99,交聲,817
【裁判日期】    990730
【裁判案由】    違反道路交通管理處罰條例聲明異議
【裁判全文】
臺灣士林地方法院交通事件裁定        99年度交聲字第817號
    原處分機關  交通部公路總局臺北區監理所
    異  議  人
    即受處分人  乙○○
上列受處分人因違反道路交通管理處罰條例案件，對於交通部公
路總局臺北區監理所中華民國99年6 月30日所為之處分（原處分
案號：北監自裁字第裁40-Z9E000172號）聲明異議，本院裁定如
下：
    主    文
異議駁回。
    理    由
一、按汽車行駛於高速公路，不遵使用限制、禁止、行車管制及
    管理事項之管制規則，而有行車速度超過規定之最高速限行
    為，處汽車駕駛人新臺幣（下同）3 千元以上6 千元以下罰
    鍰，並記違規點數1 點，道路交通管理處罰條例第33 條第1
    項第1 款、第63條第1 項第1 款，分別定有明文。次按小型
    車有違反道路交通管理處罰條例第33條第1 項第1 款規定超
    過最高速限未滿20公里，期限內繳納罰鍰或到案聽候裁決者
    ，處3 千元罰鍰，亦為違反道路交通管理事件統一裁罰基準
    及處理細則第2 條第2 項之裁罰基準表所明定。
二、原處分意旨略以：本件異議人即受處分人乙○○於民國99年
    5 月9 日18時25分，駕駛車號M6－0077號自用一般小客貨車
    ，在國道5 號北上42公里處，經內政部警政署國道公路警察
    局第9 警察隊員警以雷射測速儀測速後，攔停舉發有「限速
    90公里，行速108 公里，超速18公里」之違規，受處分人於
    應到案日期前申訴，經原處分機關交通部公路總局臺北區監
    理所審查結果，仍認有前開違規行為，而依道路交通管理處
    罰條例第33條第1 項第1 款、第63條第1 項等規定，裁處受
    處分人罰鍰3 千元，並記違規點數1 點等情，有內政部警政
    署國道公路警察局舉發違反道路交通管理事件通知單（公警
    局交字第Z9E000172 號）、交通部公路總局臺北區○○○○
    ○道路交通管理事件裁決書（北監自裁字第裁40-Z9E000172
    號）可稽。
三、異議意旨略以：當天伊從羅東上來，那時塞車，車流量很大
    ，排上來伊不是第1 輛車，當時伊並沒有要停車，後來是伊
    看警察一直攔停，伊超過警員有一段距離後才停下來，當時
    警察有拿測速數據給伊看，伊看到108 公里，但伊認為這應
    該不是伊行車速度，因為當時有很多台車子，只有伊停下來
    ，伊有跟員警說當時有很多台車上來，只有兩線道，不可能
    超速，且前面就有固定式照相，為何不用固定式拍照，爰對
    原處分不服，依法聲明異議云云。
四、經查：
    訊據受處分人自承有於前揭時間，駕駛上開車輛，行經國道
    5 號北上42公里處，經員警攔停後出示手持式雷射測速儀器
    顯示時速108 公里等情，惟矢口否認有何超速違規之情事，
    並以前詞置辯。查關於本件舉發經過，業據證人即舉發員警
    內政部警政署國道公路警察局第9 警察隊警員甲○○於本院
    調查中具結證稱：伊於99年5 月9 日18至22時擔服巡邏勤務
    ，與同事在國道5 號高速公路北向42公里處避車彎執行取締
    超速，約18時25分許，伊以手持式雷射測速槍測得車號M6－
    0077號之自用小客貨車行速108 公里，而該路段限速90公里
    ，所以將該車攔停，經現場出示雷射槍數據及測距供違規駕
    駛人確認，駕駛人說他是跟著前面的車子開，所以不知道有
    超速，伊請駕駛人出具行照、駕照及健保卡確認身分後舉發
    超速；當天伊執勤時所使用之手持式雷射測速槍，有超速之
    數據及測距，但沒有拍照功能；關於該儀器之使用，員警都
    有定期上課受訓，伊使用該種儀器已有11年經驗；羅東交流
    道上來有匝道管制，所以車子是陸陸續續的，當天違規車輛
    是伊測速時的第1 台，因為是兩線道，所以旁邊沒有車，前
    方車子距離該車有400 、500 公尺，後面車子距離該車為安
    全距離以上，對測速沒有影響，且手持式雷射槍測速時，被
    鎖定之車輛上會顯示一個紅點，而本件雷射槍確實鎖定該違
    規車輛，車上有顯示紅點；受處分人所謂違規地點前方另有
    固定式照相，其實那是雷達，只是嚇阻作用等語（見本院99
    年7 月26日訊問筆錄）。按證人乃原處分機關舉發受處分人
    有前述違規行為之原證人，並到庭具結擔保其供述之真實性
    ，且在負擔偽證罪之心理處罰狀態下，證述受處分人經認定
    違規及舉發之經過，依本件卷存證據資料並無任何積極證據
    足資證明證人上述證述係屬虛偽，亦無足以令人顯信證人之
    證述為不可採之品格證據或前科證據存在，且與證人提出之
    違規地點前方國道5 號北上44.5公里處速限標誌相片1 紙，
    顯示該路段最高速限確為90公里，及經濟部標準檢驗局出具
    之雷射測速儀檢定合格證書1 紙，顯示本件採證儀器於99年
    5 月9 日舉發違規時，仍在有效期限內，其正確性無疑等情
    相符，自堪信證人所述為真實。本件受處分人質疑測速儀器
    所測並非其車行速，而否認有何超速違規情事，委無可採。
五、綜上，受處分人確有行駛於高速公路，行車速度超過規定之
    最高速限未滿20公里之違規情事，舉發機關依法舉發、原處
    分機關依道路交通管理處罰條例第33條第1 項第1 款規定，
    裁處受處分人3 千元罰鍰，並依同條例第63條規定，記違規
    點數1 點，於法並無違誤。受處分人之聲明異議，為無理由
    ，應予駁回。
六、據上論斷，依道路交通案件處理辦法第19條，裁定如主文。
中    華    民    國    99    年    7     月    30    日
                        交通法庭法  官  孫  曉  青
以上正本證明與原本無異。
如不服本裁定應於送達後5日內向本院提出抗告狀。
                                書記官  林  蔚  菁
中    華    民    國    99    年    7     月    30    日

司法院資訊處製作；財團法人民間司法改革基金會備份。
